# 请教陈版，享有清算优先受偿权的融资属于债权还是股权？

提问人：牧马云端 时间：2016-09-28 20:49:06
如题，融资时如果约定：当企业清算时，出资人享有按出资成本的150%优先于其他股东受偿的权利，那么在会计处理上，这种融资应当确认为债务工具还是权益工具？

回答人：chenyiwei
仅仅是清算时有优先权，并不是判断该项金融工具对发行方而言属于金融负债还是权益工具的决定性因素。请参考《瑞华研究 2010～ 2014 汇编》之“问题4-1-34（无限期次级债券（永续债）或者优先股的确认问题）”。